臺灣高等法院刑事裁定
110年度抗字第777號
抗  告  人
即  受刑人  黃茂興



上列抗告人因聲請定其應執行刑案件，不服臺灣桃園地方法院中
華民國110年3月31日裁定（110年度聲字第117號），提起抗告，
本院裁定如下：
    主  文
抗告駁回。
    理  由
一、原裁定意旨略以：本件受刑人所犯如附表所示之罪，先後經
    臺灣新竹地方法院（下稱新竹地院）及原審法院以如附表所
    載之判決，判處如附表所示之刑，均經分別確定在案，且該
    案犯罪事實最後判決之法院為原審法院，而附表編號1至6、
    8至11所示得易科罰金之罪與附表編號7、12所示不得易科罰
    金之罪，原不得合併定應執行刑，然受刑人已請求檢察官就
    附表所示之罪聲請定應執行刑，有各該判決書、本院被告前
    案紀錄表及「臺灣桃園地方檢察署依民國102年1月23日修正
    之刑法第50條調查受刑人是否聲請定應執行刑調查表」在卷
    足參。茲檢察官聲請就附表所示各罪所處之刑定應執行之刑
    ，核無不合，應予准許。爰定其應執行刑為有期徒刑6年3月
    。
二、抗告意旨略以：法院定其應執行刑應採限制加重原則，並符
    合比例原則、罪刑相當原則，且刑法關於連續犯等規定業已
    修正，法院就此部分為數罪併罰時仍應妥適裁量，原裁定就
    抗告人所犯數罪定其應執行刑為有期徒刑6年3月，固未逾越
    總和為6年6月之內部界限，然抗告人所犯數罪均屬相同之犯
    罪類型，所侵害者非具有不可替代性之個人法益，且多為連
    續犯之情形，其責任非難程度較低，原裁定顯有過重，請撤
    銷原裁定，更為公平公正、從新從輕為有利抗告人之裁定，
    給予抗告人一個悔過之機會云云。
三、按裁判確定前犯數罪者，併合處罰之，有二裁判以上者，依
    刑法第51條之規定，定其應執行之刑，刑法第50條、第53條
    分別定有明文。次按法院就自由裁量權之行使，除不得逾越
    法律所規定範圍之外部性界限外，另應受比例原則、公平正
    義原則之規範，謹守法律秩序之理念，體察法律之規範目的
    ，使其結果實質正當，合於裁量之內部性界限，俾與立法本
    旨相契合。刑法第51條第5款規定數罪併罰，宣告多數有期
    徒刑者，應於各刑中之最長期以上，各刑合併之刑期以下，
    定其應執行之刑期，但不得逾30年，其就數罪併罰，固非採
    併科主義，而係採限制加重主義，就俱發各罪中，以最重之
    宣告刑為基礎，由法院參酌他罪之宣告刑，裁量加重定之，
    且不得逾法定之30年最高限制，此即外部性界限。法院為裁
    判時，二者均不得有所踰越。在數罪併罰，有二裁判以上，
    定其應執行之刑時，固屬於法院自由裁量之事項，然仍應受
    前揭外部性界限及內部性界限之拘束（最高法院94年度台非
    字第233號判決、96年度台上字第7583號判決參照）。
四、經查：
  ㈠抗告人即受刑人黃茂興因犯詐欺等案件，先後經法院判處如
    附表所示之刑，均已分別確定在案，且附表編號2至12各罪
    係在原裁定附表編號1裁判確定前所犯，而附表編號1至6、8
    至11所示得易科罰金之罪與附表編號7、12所示不得易科罰
    金之罪，原不得合併定應執行刑，然受刑人已請求檢察官就
    附表所示之罪聲請定應執行刑，有各該判決書、本院被告前
    案紀錄表及「臺灣桃園地方檢察署依102年1月23日修正之刑
    法第50條調查受刑人是否聲請定應執行刑調查表」附卷可憑
    （見110年度執聲字第29號卷第3頁），合於刑法50條第2項
    、第53條、第51條第5款定應執行刑之要件。原審以附表所
    示之20罪各宣告刑中之最長期（有期徒刑1年2月）以上，各
    刑合併之刑期（有期徒刑3月、6月、4月、4月、4月、3月、
    3月、2月、8月、8月、4月、4月、4月、4月、4月、3月、3
    月、6月、4月、1年2月，合計為有期徒刑7年11月）以下；
    再參以抗告人犯如附表編號1至3所示之罪，前經新竹地院以
    108年度易字第620號判決應執行有期徒刑10月確定；附表編
    號4至6所示之罪，經原審法院以108年度審簡字第646號判決
    應執行有期徒刑1年2月確定；附表編號7所示之罪，經新竹
    地院以108年度易字第265號判決應執行有期徒刑1年確定；
    附表編號8至10所示之罪，則經新竹地院以108年度易字第58
    3號判決應執行有期徒刑2年確定，是法院再為更定應執行刑
    時，亦應受該等應執行刑內部界限之拘束，即不得重於附表
    編號1至3、編號4至6、編號7、編號8至10所定之應執行刑（
    10月、1年2月、1年、2年）與編號11至12所示之宣告刑總和
    有期徒刑6年6月，原審就原裁定附表各編號所示宣告刑中之
    有期徒刑部分，定其應執行有期徒刑6年3月，顯未逾越刑法
    第51條第5款所定之外部性界限，亦無逾越內部性界限之情
    事。
  ㈡觀諸抗告人所犯如附表所示各罪，其中附表編號1至11均為竊
    盜；附表編號12則為詐欺，是抗告人欠缺對他人財產權之尊
    重，危害社會治安，法治觀念偏差，未能深切正視己非，一
    再漠視法令禁制甚明。因此，原審併以此等犯罪之次數、情
    節、所犯數罪整體之非難評價而酌定其應執行之刑如上，並
    未悖於法律秩序之理念，符合法規範之目的，亦無違反比例
    、平等原則或罪刑相當原則。
  ㈢又抗告人所為上開犯行，性質上並非基於接續犯意為之，亦
    非屬包括一罪。詳觀其所為各該犯罪行為，亦係分別論科，
    定應執行刑之刑，更無從以已經廢止「連續犯」作為裁量參
    據。從而，原裁定經核並無違誤，抗告人猶執前詞提起抗告
    ，指摘原裁定不當，為無理由，應予駁回。
五、據上論斷，應依刑事訴訟法第412條，裁定如主文。
中　　華　　民　　國　　110 　年　　5 　　月　　14　　日
　　　　　　　  　刑事第二十三庭審判長法　官 許永煌
　　　　　　　　　　　　　　　　　    法　官 吳定亞
　　　　　　　　　　　　　　　　　    法　官 雷淑雯 

以上正本證明與原本無異。
如不服本裁定，應於收受送達後五日內向本院提出抗告狀。
                                      書記官 謝雪紅
中　　華　　民　　國　　110 　年　　5 　　月　　14　　日